臺灣高等法院刑事判決　　　　　　　　　九十一年度交上易字第一四四號
　　上　訴　人　臺灣板橋地方法院檢察署檢察官
　　被　　　告　乙○○
　　選任辯護人　陳正旻
右上訴人，因被告過失傷害案件，不服臺灣板橋地方法院，九十年度交易字第五九一
號，中華民國九十一年三月七日第一審判決（起訴案號：臺灣板橋地方法院檢察署九
十年偵續字第一一八號）提起上訴，本院判決如左：
    主      文
上訴駁回。
    理      由
一、本案經本院審理結果，認第一審判決認不能證明被告乙○○犯刑法第二百八十四
    條第二項之業務過失傷害罪，而諭知被告無罪之判決，於法並無不合，應予維持
    ，並引用第一審判書記載之理由如附件。
二、檢察官上訴意旨略謂：被告就是否有變換車道致擦撞告訴人丙○○一節，既未通
    過測謊，而證人甲○○之有利於被告之證詞，又非無瑕疵可指，且本件車禍之擦
    撞力道極微，車身未有明顯擦痕不難想像，自不能遽認被告無過失行為，原審判
    決無罪，尚非允洽云云。
三、經查：
  (一)測謊鑑定於現場實施情形，仍不免因測驗人之設題、受測者之生理、心理因素產
    生不同之結果，故該鑑定結果僅能作為法院判斷之參考而已，已經原審說明在卷
    ，衡以本件被告在本院調查時，竟因緊張而不知站立何處，且精神頗為緊繃，
    動作明顯僵硬，雖未及記明於筆錄，但此既法院本於直接審理之結果，仍得作為
    判斷之基礎，益見被告否認上開測謊鑑定結果，並非不可信。
  (二)被告之車當時係直行，並未靠右往外側車道行駛，被害人是否為被告之車門擦撞
    ，證人甲○○並未目擊，但聽到倒地聲時，證人跑出外面，看到一位路人跑過來
    ，拍拍胸部，對於證人說差點被（被害人之）機車撞到，已經在該車禍現場前擺
    攤賣麵之證人甲○○到院供證綦詳（本院卷九十一年五月二十四日筆錄），難認
    該證言有何瑕疵可指。
  (三)參以車禍現場僅有一般公車之停靠專用標誌，有該現場照片在案（一三六七二號
    偵卷三四頁）可憑，被告所駕駛之汽車則係統聯客運之大型遊覽客車，有該客車
    照片存卷（同上偵卷二二頁）可徵，既無統聯客運之招呼站，被告辯稱伊係直行
    ，未靠右，非但與上開證人所證相符，亦與現場情形無異，自屬可採。
  (四)衡以被害人之機車有明顯之刮痕，有該機車照片在案（原審卷二二、二三頁）可
    證，而被告之汽車未見有任何擦撞痕跡為被害人所不否認，亦有上開汽車照片可
    查，如謂二車有擦撞之情，何以如此？則被告否認駕車與被害人之機車發生擦撞
    ，亦屬可信。
  (五)至於被害人究係因閃避撞及路人而自行跌倒，或跌倒之際輕碰被告之車，均不能
    因此即認被告有過失之責。而證人張訓誌、柯澤權、高松均非現場目擊者，所供
    亦不能作為不利被告之證據。
  (六)綜上所述，均無證據足以證明被告有過失致被害人受傷情事，自屬不能證明被告
    犯罪，原審判決被告無罪，自無不合，檢察官徒憑被害人之請求而提起上訴，不
    能認為有理由，應予駁回。
據上論斷，應依刑事訴訟法第三百六十八條、第三百七十三條，判決如主文。
本案經檢察官陳明光到庭執行職務。
中      華      民      國    九十一    年      六      月     十九     日
                              臺灣高等法院刑事第十四庭
                                  審判長法  官  陳  祐  輔
                                        法  官  陳  國  文
                   法  官  洪  昌  宏
右正本證明與原本無異。
不得上訴。
                                        書記官  廖  月  女
中      華      民      國    九十一    年      六      月    二十一    日
